臺灣臺北地方法院民事小額判決
110年度店小字第534號
原      告  沈孟穎  
被      告  羅劍生  

上列當事人間請求損害賠償事件，本院於民國110年9月7日言詞
辯論終結，判決如下：
　　主　　　文
被告應給付原告新臺幣貳萬壹仟陸佰玖拾玖元，及民國一一○年
五月七日起至清償日止，按週年利率百分之五計算之利息。
原告其餘之訴駁回。
訴訟費用新臺幣壹仟元由被告負擔十分之七，餘由原告負擔。
本判決原告勝訴部分得假執行。但被告如以新臺幣貳萬壹仟陸佰
玖拾玖元為原告預供擔保，得免為假執行。
　　事實及理由
一、按訴狀送達後，原告不得將原訴變更或追加他訴，但減縮應
    受判決事項之聲明者，不在此限。民事訴訟法第255條第1項
    第3款定有明文。查，本件原請求被告給付新臺幣（下同）3
    6,000元及自民國110年3月1日起算之利息，嗣於民國110年9
    月7日言詞辯論期日當庭減縮為30,249元及自起訴狀繕本送
    達翌日起算之利息，核與前揭規定相符，應予准許；又，被
    告經合法通知，未於言詞辯論期日到場，核無民事訴訟法第
    386條各款所列情形，爰依原告之聲請，由其一造辯論而為
    判決。
二、原告主張：被告於110年2月28日15時50分許，駕駛車牌000-
    0000號自用小客車（下稱A車），在新北市○○區○○路00巷00
    號前，因倒車不慎之過失，撞損伊所有、斯時由訴外人即伊
    兒子蔡俊杰駕駛之車牌0000-00號自用小客車（下稱B車）。
    B車經送修，修復費用為45,718元（含零件費用26,688元、
    鈑金4,905元、烤漆11,047元、拆裝3,078元），經考量零件
    折舊因素，被告應賠償21,699元（含計算折舊後之零件費用
    2,669元、鈑金4,905元、烤漆11,047元、拆裝3,078元），
    另B車進廠維修時間長達1週，蔡俊杰因此無法使用B車自住
    家前往位於龍潭之學校，支出計程車費用8,550元，亦應由
    被告賠償，上開求償金額共計爰依侵權行為之法律關係提起
    本訴，並聲明：被告應給付原告30,249元，及起訴狀繕本送
    達翌日起至清償日止，按週年利率5%計算之利息。
三、被告未於言詞辯論期日到場，除請假外，未於言詞辯論終結
    前具狀為任何聲明或陳述。
四、本院之判斷：
　㈠、經查，被告於首揭時、地駕駛A車，因倒車不慎之過失，撞
      損原告所有、斯時由蔡俊杰駕駛之B車等情，業據原告提
      出新北市政府警察局道路交通事故當事人登記聯單為證（
      本院卷第11頁），並經本院依職權查詢公路監理電子閘門
      資料及調取新北市政府警察局新店分局交通案卷（含A3類
      道路交通事故現場圖、調查報告表、調查紀錄表、現場照
      片）核閱屬實（本院卷第19至22、49至63頁），而被告經
      合法通知，未於言詞辯論期日到場，亦未於言詞辯論終結
      前提出書狀作何聲明或陳述以供本院參酌，依法視同自認
      ，堪認原告之主張為真實。則原告請求被告賠償其所受損
      失，即屬有據。
　㈡、茲就原告請求之各項賠償，審核如下：
　　１、B車修復費用21,699元：
　　　　按不法毀損他人之物者，被害人得請求賠償其物因毀損
        所減少之價額，民法第196條定有明文；又物被毀損時
        ，被害人除得前揭規定請求賠償外，並不排除民法第21
        3至215條之適用；依民法第196條請求賠償物被毀損所
        減少之價額，得以修復費用為估定之標準，但以必要者
        為限（例如︰修理材料以新品換舊品，應予折舊）。查
        ，B車係95年3月出廠之自用小客車，其修復費用為45,7
        18元（含零件費用26,688元、鈑金4,905元、烤漆11,04
        7元、拆裝3,078元），有估價單及車損照片在卷可稽（
        本院第45至47頁），惟關於更新零件部分之請求，應以
        扣除按汽車使用年限計算折舊後之費用為限。參酌營利
        事業所得稅查核準則第95條第6項規定「固定資產提列
        折舊採用定率遞減法者，以1年為計算單位，其使用期
        間未滿1年者，按實際使用之月數相當於全年之比例計
        算之，不滿1月者，以1月計」，B車係於110年2月28日
        因系爭事故受損，故自出廠至事故時已使用逾5年，依
        行政院所頒固定資產耐用年數表及固定資產折舊率規定
        ，非運輸業用客車、貨車之耐用年數為5年，依定率遞
        減法每年折舊369‰，其最後一年之折舊額，加歷年折舊
        累積額，總和不得超過該資產成本原額之9/10，則B車
        零件扣除折舊後之修復費用估定為2,669元【計算式：2
        6,688 ×(1/10)＝2,669，元以下四捨五入】，加上鈑金4
        ,905元、烤漆11,047元、拆裝3,078元，共計21,699元
        ，故B車之修復費用應以21,699元為必要。原告請求被
        告按此金額賠償，自屬可取。
　　２、不能使用車輛期間支出之交通費用8,550元：
　　　　又按民法第184條第1項前段所保護之法益，原則上限於
        權利（固有利益），而不及於權利以外之利益，特別是
        學說上所稱之純粹經濟上損失或純粹財產上損害；而學
        說上所謂「純粹經濟上損失」或「純粹財產上損害」，
        係指其經濟上之損失未與其他有體損害如人身損害或財
        產損害相結合（最高法院101年度台上字第496號、103
        年度台上字第845號判決意旨參照）。查，蔡俊杰並非B
        車所有權人，其使用權利因系爭事故而有所減損，並因
        此支出相關代步費用，僅屬純粹經濟上之損失，揆諸前
        揭見解，並非民法第184條第1項前段所保護之權利，且
        原告亦未提出不能使用車輛期間、為蔡俊杰代墊費用之
        證明，是此部分請求，尚難允准。
　　３、綜上，原告得請求被告賠償之金額為21,699元。
　㈢、末按給付無確定期限者，債務人於債權人得請求給付時，
      經其催告而未為給付，自受催告時起，負遲延責任；其經
      債權人起訴而送達訴狀，與催告有同一之效力；遲延之債
      務，以支付金錢為標的者，債權人得請求依法定利率計算
      之遲延利息；應付利息之債務，其利率未經約定，亦無法
      律可據者，週年利率為5%，民法第229條第2項、第233條
      第1項前段及第203條分別定有明文。本件係侵權行為損害
      賠償之債，自屬無確定期限者，又係以支付金錢為標的，
      依前揭規定，原告請求被告給付自起訴狀繕本送達之翌日
      即110年5月7日（本院卷第71頁送達證書）起至清償日止
      ，按法定利率5%計算之遲延利息，應屬有據。
五、從而，原告依侵權行為之法律關係，請求被告給付如主文第
    1項所示金額，為有理由，應予准許。逾此範圍之請求，為
    無理由，應予駁回。
六、本件原告勝訴部分係適用小額程序為被告敗訴之判決，依民
    事訴訟法第436條之20規定，應依職權宣告假執行。本院並
    就原告勝訴部分依同法第392條第2項規定，依職權為被告如
    預供擔保，得免為假執行之宣告。
七、被告於本件言詞辯論終結後之110年9月9日始具狀提出攻擊
    防禦方法，本院審酌被告於同年5月6日即已收受起訴狀，本
    件亦於同年7月23日、9月7日行言詞辯論，並通知被告到庭
    （本院卷第81、89頁），而被告均未遵期到庭，且除就7月2
    3日庭期請假外，並未於言詞辯論提出書狀就原告請求表示
    意見，亦未說明有何不能於言詞辯論終結前適當時間即提出
    之理由，依法不予斟酌，附此敘明。
八、訴訟費用負擔之依據：民事訴訟法第79條。並依職權確定本
    件訴訟費用額為1,000元（即裁判費）如主文第3項所示。
中　　華　　民　　國　　110 　年　　9 　　月　　24　　日
                  新店簡易庭法  官　林志煌

（得上訴）
上正本證明與原本無異。
如不服本判決，應於判決送達後20日內向本庭（231204新北市○○
區○○路0段000號）提出上訴狀（須按他造當事人之人數附繕本）
，並表明上訴理由（上訴理由應表明：一、原判決所違背之法令
及其具體內容。二、依訴訟資料可認為原判決有違背法令之具體
事實），如於本判決宣示後送達前提起上訴者，應於判決送達後
20日內補提上訴理由書（須附繕本），如未於上訴後20日內補提
合法上訴理由書，法院得逕以裁定駁回上訴。
如委任律師提起上訴者，應一併繳納上訴審裁判費。
中　　華　　民　　國　　110 　年　　9 　　月　　24　　日
                            書記官  陳柏志